Inventaris van het archief van het Ministerie van Cultuur, Recreatie en Maatschappelijk Werk, Beleidsterrein Recreatie, 1949-1982
Nationaal Archief, Den Haag
- a Natuur- en landschapsbeheer 1945-, 079A
  - Het beslissen over de aankoop, verkoop of ruil van gronden in het belang van het natuur- en landschapsbeheer. 1945-, 82
    - Het aankopen, verkopen en ruilen van gronden., 1962-1982; div. nrs
      - Gelderland. 1964-1982, div. nrs
        - Overasseltse en Haterse Vennen, gemeente Overasselt. 1968-1977, div. nrs
          - 1971-1977, 594; -1.853.211.1
            Met 2 tekeningen, aan te vragen onder de inv. nrs. 100163 - 100164.
        - Personnenbos, gemeente Beuningen, 1965, 312; -1.853.211.1
        - Polder Oosterwolde, weidevogelreservaat, gemeente Doornspijk. 1965-1969, div. nrs
          - 1965-1969, 326; -1.853.211.1
          - 1968, 313; -1.853.211.1
        - 't Rot en Aarnink, gemeente Winterswijk, 1968-1975, 588; -1.853.211.1
        - Ruurlose Broek, gemeente Ruurlo, 1967-1968, 331; -1.853.211.1
        - 't Schleebos, gemeente Gendringen, 1966-1978, 615; -1.853.211.1
        - Stelkampseveld. gemeente Laren, 1973-1979, 1511; -1.853.211.1
        - Tichelovensbos, gemeente Eibergen, 1969-1973, 612; -1.853.211.1
        - Willink's Weust en Heksenbos, gemeente Winterswijk, 1965-1966, 314; -1.853.211.1
      - Utrecht. 1968-1981, div. nrs
        - Bethunepolder, gemeente Maarssen, 1975-1978, 1528; -1.853.211.1
        - Broekhuizen, gemeente Leersum. 1968-1980, div. nrs
          - 1968-1979, 1425; -1.853.211.1
            Met 1 tekening, aan te vragen onder inv. nr. 100260.
          - 1976-1979, 1525; -1.853.211.1
          - 1976-1980, 1051; -1.853.211.1
        - De Hel, gemeente Veenendaal. 1968-1981, div. nrs
          - 1968-1981, 1531; -1.853.211.1
          - 1977-1981, 2450; -1.853.211.1
        - De Koornwaard, gemeente Amerongen, 1969, 323; -1.853.211.1
        - Lekuiterwaarden onder Lopik, gemeente Lopik, 1974-1978, 1526; -1.853.211.1
      - Noord-Holland. 1962-1981, div. nrs
        - De Roggesloot, gemeente Texel, 1962-1975, 652; -1.853.211.1
          Met 1 tekening, aan te vragen onder inv. nr. 100201.
        - De Zeshonderd, gemeente Texel, 1965-1976, 653; -1.853.211.1
        - Eilandspolder, gemeente Zuid- en Noord Schermer. 1966-1981, div. nrs
          - 1966-1967, 356; -1.853.211.1
          - 1966-1967, 357; -1.853.211.1; pak
          - 1967-1968, 355; -1.853.211.1; pak
          - 1967-1969, 340; -1.853.211.1; pak
            Met 4 tekeningen, aan te vragen onder de inv. nr. 100085 - 100089.
          - 1969-1970, 510; -1.853.211.1
            Met 2 tekeningen, aan te vragen onder de inv. nrs. 100105 - 100106.
          - 1969-1974, 601; -1.853.211.1
            Met 12 tekeningen, aan te vragen onder de inv. nrs. 100182 - 100193.
          - 1975-1981, 1053; -1.853.211.1
          - Aankopen op basis van krediet zonder bepaling of zekerheid (blanco-krediet). 1967-1968, 360; -1.853.211.1; pak
          - Aankopen op basis van krediet zonder bepaling of zekerheid (blanco-krediet). 1968-1969, 359; -1.853.211.1
        - Elswout, gemeente Bloemendaal, 1965-1973, 602; -1.853.211.2; pak
          Met 2 tekeningen, aan te vragen onder de inv. nrs. 100194 - 100195.
        - Hoge Berg, gemeente Texel, 1971-1975, 511; -1.853.211.1
          Met 2 tekeningen, aan te vragen onder de inv. nrs. 100107 - 100108.
        - Kleimeerpolder. 1965-1980, div. nrs
          - Gemeente Koedijk, 1965-1968, 354; -1.853.211.1
            Met 1 tekening, aan te vragen onder inv.nr. 100098.
          - Gemeente Sint Pancras, 1976-1980, 1052; -1.853.211.1
        - Landgoed Duinlust, gemeente Bloemendaal. 1963-1977, div. nrs
          - 1963-1970, 600; -1.853.211.1
            Met 14 tekeningen, aan te vragen onder de inv. nrs. 100168 - 100181.
          - 1965-1977, 644; -1.853.211.1
        - Middenduin, gemeente Bloemendaal, 1976-1977, 1534; -1.853.211.1
        - Oosterkoogpolder, gemeente Beets, 1969-1971, 642; -1.853.211.1
        - Oostzanerveld, gemeente Oostzaan. 1965-1970, div. nrs
          - 1965-1970, 508; -1.853.211.1; pak
            Met 1 tekening, aan te vragen onder inv. nr. 100104.
          - 1968-1969, 339; -1.853.211.1; pak
        - Poldertje Wassenaar, gemeente Texel, 1966-1973, 654; -1.853.211.1
          Met 2 tekeningen, aan te vragen onder de inv. nrs. 100202 - 100203.
        - Rietlanden langs de Noordelijke Schermerringvaart en in de polder West-Beverkoog, gemeenten Oudorp, Sint Pancras, Oterleek en Koedijk, 1971-1973, 651; -1.853.211.1
        - Sportterrein Centraal Instituut voor de Opleiding van Sportleraren, gemeente Overveen, 1963-1974, 649; -1.853.211.1
        - Terreinen van de Dune Park Trust, gemeente Haarlem, 1966-1967, 351; -1.853.211.1
          Met 4 tekeningen, aan te vragen onder de inv. nr. 100091 - 100094..
        - 't Ven, gemeente Enkhuizen, 1966-1968, 353; -1.853.211.1
          Met 3 tekeningen, aan te vragen onder de inv. nr. 100095 - 100097.
        - Waterland. 1965-1973, div. nrs
          - Complex Varkensland, gemeenten Broek in Waterland, Ilpendam en Landsmeer, 1965-1973, 646; -1.853.211.1
          - Gemeente Broek in Waterland, 1966-1968, 336; -1.853.211.1
            Met 1 tekening, aan te vragen onder inv. nr. 100080.
          - Gemeente Broek in Waterland, 1968-1970, 505; -1.853.211.1; pak
          - Gemeente Broek in Waterland, 1970-1972, 509; -1.853.211.1
        - Wormer- en Jisperveld, de Wijde Wormer, de Enge Wormer en de Polder Oostzaan, gemeente Waterland, 1977-1978, 1535; -1.853.211.1
      - Zuid-Holland. 1965-1980, div. nrs
        - Bloemdijken, gemeente Sommelsdijk, 1971-1980, 1541; -1.853.211.1
        - Christoffeldijk, gemeente Sommelsdijk, 1966-1967, 322; -1.853.211.1
        - Donkse Laagten, gemeenten Brandwijk en Streefkerk, 1965-1976, 661; -1.853.211.1
        - Dordtse en Sliedrechtse Biesbosch, landgoed Dordwijk, Merwelanden, Otterpolder en Engelbrechtsplekske, gemeente Dordrecht, 1975-1979, 1422; -1.853.211.1; pak
          Met 3 tekeningen, aan te vragen onder de inv. nrs. 100257 - 100259.
        - Dortse Avelingen, gemeente Schelluinen, 1979-1980, 1539; -1.853.211.1
          Met 1 tekening, aan te vragen onder inv. nr. 100275.
        - Grote Gat, gemeente Zuid-Beijerland, 1968-1974, 665; -1.853.211.1
          Met 1 tekening, aan te vragen onder inv. nr. 100204.
        - Lekdijk-Zuid, gemeente Streefkerk, 1966-1971, 662; -1.853.211.1
        - Oeverlanden langs de Wijde Aa, gemeente Woubrugge, 1973-1974, 663; -1.853.211.1
        - Oud Nieuwlandsedijk, gemeente Goudswaard, 1975-1979, 1538; -1.853.211.1
          Met 1 tekening, aan te vragen onder inv. nr. 100274.
        - Smoutjesvlietlanden, gemeente Goudriaan, 1965-1973, 658; -1.853.211.1
        - Veldbiologisch station Weeversduin, gemeente Oostvoorne, 1965-1972, 660; -1.853.211.1
        - Zuid-Hollandse, Dortse en Sliedrechtse Biesbosch, gemeenten Sliedrecht, Dordrecht en Dubbeldam, 1966-1980, 2454; -1.853.211.1
          Met 6 tekeningen, aan te vragen onder de inv. nrs. 100426 - 100431.
      - Zeeland. 1966-1980, div. nrs
        - De Braakman, industrievestiging op het schorrengebied, Zeeuws-Vlaanderen, 1966-1970, 690; -1.853.211.2
          Met 2 tekeningen, aan te vragen onder de inv. nrs. 100211 - 100212.
        - Dijkwater, gemeente Duiveland, 1966-1974, 1544; -1.853.211.2
        - Duinbeek, Berkenbosch en Eikenoord (voormalig Kroondomein te Oostkapelle) en Kamperlandse Duintjes, gemeenten Middelburg en Domburg, 1977-1978, 1441; -1.853.211.1
          Met 4 tekeningen, aan te vragen onder de inv. nrs. 100261 - 100264.
        - Het Zwin, gemeente Sluis, 1970-1978, 1549; -1.853.211.2
          Met 1 tekening, aan te vragen onder inv. nr. 100276.
        - Kasteel Duinbeek, gemeente Domburg, 1973-1975, 1542; -1.853.211.2
        - West-Zeeuws Vlaamse Dijken, gemeente Oostburg, 1975-1980, 1546; -1.853.211.2
        - Zuidwesthoek, gemeente Poortvliet, 1966-1976, 1547; -1.853.211.2
      - Noord-Brabant. 1964-1982, div. nrs
        - Eerdse Bergen, gemeente Veghel, 1965-1970, 2569; -1.853.211.1
        - Brabantse Biesbosch, spaarbekkenplan ten behoeve van de drinkwatervoorziening voor de gemeente Rotterdam, 1964-1970, 676; -1.853.211.1
          Met 2 tekeningen, aan te vragen onder de inv. nrs. 100205 - 100206.
        - De Kleine Aa, gemeente Someren, 1966-1977, 1559; -1.853.211.1
        - De Biezen en Milschot, gemeente Aarle-Rixtel, 1965-1973, 671; -1.853.211.1
        - De Brand, gemeente Udenhout, 1968-1972, 506; -1.853.211.1; pak
        - De Geelders, gemeenten Boxtel, Liempde en Sint Oedenrode, 1966-1973, 678; -1.853.211.1
        - De Kornsche Boezem, gemeenten Dussen en Emmikhoven, 1965-1972, 679; -1.853.211.1
        - De Matjens, gemeente Zundert, 1966-1977, 1696; -1.853.211.1
        - De Meerkooi in het object Meer van Engelen, gemeenten Engelen en Vlijmen, 1965-1976, 680; -1.853.211.1
          Met 3 tekeningen, aan te vragen onder de inv. nrs. 100207- 100210.
        - De Sasse Plaat in het Hollands Diep, 1967-1975, 1558; -1.853.211.1
          Met 3 tekeningen, aan te vragen onder de inv. nrs. 100280 - 100282.
        - De Sompen en Zooislagen, gemeente Vlijmen, 1965-1973, 1693; -1.853.211.1
        - De Vischplaat (Brabantse Biesbosch), gemeente Made en Drimmelen, 1971-1973, 1550; -1.853.211.1
          Met 3 tekeningen, aan te vragen onder de inv. nrs. 100277 - 100279.
        - Dommelbeemden, gemeente Sint Oedenrode, 1965-1969, 2361; -1.853.211.1
          Met 1 tekening, aan te vragen onder inv. nr. 100404.
        - Groeningse en Vortumse bergjes, gemeente Vierlingsbeek, 1965-1972, 684; -1.853.211.1
        - Helsbroek, gemeente Moergestel, 1966, 317; -1.853.211.1
        - Hooibroeken, gemeente Heusden, 1967-1981, 1055; -1.853.211.1
        - Lange Goren en Krochten, gemeente Zundert, 1965-1968, 318; -1.853.211.1
        - Lithse Eendenkooi, gemeente Lith, 1968-1970, 681; -1.853.211.1
        - Loofbossen in het dal van de Sterkselse Aa, gemeente Maarheze, 1966-1971, 682; -1.853.211.1
        - Makken, gemeenteVierlingsbeek, 1967-1969, 320; -1.853.211.1
        - 't Merkske, gemeente Baarle-Nassau, 1975-1981, 1054; -1.853.211.1; pak
        - Natuurgebied Kasteel Nemelaar, gemeente Oisterwijk, 1967-1982, 2386; -1.853.211.2
          Met 1 tekening, aan te vragen onder inv. nr. 100406.
        - Ruilverkaveling Zonzeel, 1979-1982, 1488; -1.853.211.1
        - Strabrechtse Heide. 1965-1981, div. nrs
          - Gemeenten Heeze en Mierlo, 1965-1981, 1045; -1.853.211.1
          - Gemeente Mierlo, 1967-1977, 2510; -1.853.211.1
      - Limburg. 1963-1979, div. nrs
        - Bemelen, gemeente Bemelen, 1966-1969, 333; -1.853.211.1
        - Bossen onder Wittem, gemeente Wittem, 1968, 321; -1.853.211.1
          Met 1 tekening, aan te vragen onder inv. nr. 100077.
        - De Groote Peel, gemeente Nederweert. 1965-1971, div. nrs
          - 1965-1969, 352; -53.211.1
          - 1970-1971, 515; -1.853.211.1; pak
        - De Holtmühle, gemeente Belfeld, 1967-1978, 1697; -1.853.211.1
          Met 5 tekeningen, aan te vragen onder de inv. nrs. 100289 - 100293.
        - Mariapeel, gemeente Sevenum, 1963-1978, 613; -1.853.211.1
          Met 2 tekeningen, aan te vragen onder de inv. nrs. 100196 - 100197.
        - Schuitwater. 1965-1970, div. nrs
          - Gemeente Broekhuizen, 1965-1970, 589; -1.853.211.1
          - Gemeenten Broekhuizen en Grubbenvorst, 1966-1968, 335; -1.853.211.1
        - Sint Pietersberg, strook grond ten zuiden van de uitgang van de tunnel door de berg, gemeente Sint Pieter (Maastricht), 1978-1979, 1698; -1.853.211.1
        - Zuidelijk Geuldal, gemeente Wittem, 1965-1975, 692; -1.853.211.1
    - Vragen van kamerleden Tuijnman en Keja inzake de verkoop van het landgoed De Rovertse Heide, gemeente Hilvarenbeek, ---; 07.517
    - Overleg inzake de verkoop van domeingronden ten behoeve van de aankoop van natuurgebieden naar aanleiding van een motie van het kamerlid Faber., 1978-1979; 2591
    - Overleg inzake de verkoop van domein-landbouwgronden ten behoeve van de aankoop van natuurgebieden., 1979-1982; 1417; -1.853.211.1.07.351
    - Vragen van kamerlid De Boois aangaande de eventuele verwerving van het Vierhouterbos als boswachterij ten behoeve van Staatsbosbeheer, ---; 07.517
  - Het voorbereiden van het beleid inzake het beheer van staatsnatuurmonumenten en andere natuurterreinen. 1945-, 89
    Bron: Rijksbegrotingen.
    - Overleg inzake de ontwikkeling en instandhouding van nationale parken en nationale landschapsparken., 1962-1976; div. nrs
      - 1962-1969, 2504; -1.853.2
        Met 2 tekeningen, aan te vragen onder de inv. nrs. 100447 - 100448.
      - 1971-1972, 539; -1.853.2; pak
      - 1973-1974, 864; -1.853.2
      - 1975-1976, 865; -1.853.2
    - Toespraak van de minister in het kader van de herdenking van de 100e geboortedag van dr. Jac. P. Thijsse, leraar, publicist op het gebied van de natuurstudie en natuureducatie en een van de grondleggers van de Vereniging tot Behoud van Natuurmonumenten in Nederland., 1965-1966; 279
    - Overleg met het Ministerie van Landbouw en Visserij en Staatsbosbeheer inzake het dragen van vuurwapens door bewakers van natuurreservaten., 1966-1968; 278
    - Overleg over het Waddenzeegebied., 1968-1976; div. nrs
      - 1968-1971, 528; -53.211.2; pak
      - 1970-1975, 629; -1.853.28; pak
      - 1972-1973, 530; -1.853.211.2; pak
    - Bemiddeling door de staatssecretaris bij gerezen problemen tussen het Stichtingsbestuur en het werkcomité van de Stichting Nationale Actie voor Natuurbehoud en Natuureducatie (Aktie Natuur), nadat bekend werd, dat bij de nationale puzzelactie een groot aantal auto's als prijs ter beschikking werd gesteld., 1972-1974; 535; -1.853.2
    - Intern overleg landschapsparken (INTOL)., 1975-1979; div. nrs
      - 01e - 05e vergadering, 1975, 686; -1.853.2
      - 06e - 12e vergadering, 1975-1976, 687; -1.853.2
      - 13e - 18e vergadering, 1976, 688; -1.853.2; pak
      - 19e - 23e vergadering, 1977, 689; -1.853.2; pak
      - 24e - 26e vergadering, 1977, 691; -1.853.2
      - 27e - 29e vergadering, 1977-1978, 836; -1.853.2; pak
      - 30e vergadering, 1978, 838; -1.853.2
      - 31e vergadering, 1978, 839; -1.853.2; pak
      - 32e vergadering, 1978, 558; -1.853.2; pak
      - 33e vergadering, 1978, 2541; -1.853.2
      - 34e - 35e vergadering, 1978, 559; -1.853.2
      - 36e - 38e vergadering, 1978, 560; -1.853.2; pak
        Met 2 tekeningen, aan te vragen onder de inv. nrs. 100142 - 100143.
      - 39e - 40e vergadering, 1979, 561; -1.853.2; pak
      - 41e - 43e vergadering, 1979, 2402; -1.853.2; pak
      - 44e - 45e vergadering, 1979, 2401; -1.853.2
      - 46e - 49e vergadering, 1979, 2400; -1.853.2
    - Besluitvorming inzake de gaswinning op Ameland., 1982; 2942; pak
      Met 8 tekeningen, aan te vragen onder inv. nrs. 100510 - 100517.
    - Overleg inzake de bestrijding van bacterievuur in natuurterreinen., 1982; 2376
    - Overleg inzake de ontwikkeling en instandhouding van nationale parken., 1969-1982; div. nrs
      - Discussienota's en overleg, 1969-1973, 851; -1.853.2.07.8
      - Behandeling van verzoeken tot aanwijzing van gebieden. 1970-1982, div. nrs
        - Algemeen, 1970-1982, 2954; -1.853.2
          Met 1 tekening, aan te vragen onder inv. nr. 100518.
        - De Biesbosch, 1974-1982, 2932; -1.853.2
          Met 1 tekening, aan te vragen onder inv. nr. 100509.
        - De Vechtstreek, 1977-1980, 2931; -1.853.2
        - De Veluwe, 1970-1982, 2949; -1.853.2; pak
        - Dwingelderveld, 1980-1982, 2933; -1.853.2
        - Mergelland, 1971-1980, 2930; -1.853.2
          Met 2 tekeningen, aan te vragen onder inv. nrs. 100507 - 100508.
      - Verslagen van werkbezoeken, conferenties en gesprekken, 1972-1980, 1973; -1.853.2.07.353.3
      - Opstelling van een beheersvisie, 1981-1982, 1702; -1.853.2
    - Het Waddenzeegebied., 1973-1982; div. nrs
      - Hoofdlijnen betreffende het beheer en bestuur van het Waddenzeegebied. 1973-1982, div. nrs
        - Overleg en notities, 1973-1982, 1473
          Met 1 tekening, aan te vragen onder inv.nr. 100500
        - Internationaal overleg, ---; -1.79.07.8
        - Bijlagen, 1978-1980, 2778; pak
          Met 3 tekeningen, aan te vragen onder de inv. nrs. 100267 - 100269
      - Deskundigen Conferentie Waddenzee, evaluatie van de natuurwetenschappelijke waarde in het kader van een nog tot stand te brengen Internationaal Verdrag aangaande de Waddenzee, ---
      - Overleg over de taakafbakening en vertegenwoordiging in de Commissie inzake Internationale Milieuvraagstukken (CIM) en de Interdepartementale Waddenzee Commissie (IWC), ---; -1.853.2.07.58
    - Internationaal overleg, ---; -1.79.07.8
    - Deskundigen Conferentie Waddenzee, evaluatie van de natuurwetenschappelijke waarde in het kader van een nog tot stand te brengen Internationaal Verdrag aangaande de Waddenzee, ---
    - Overleg over de taakafbakening en vertegenwoordiging in de Commissie inzake Internationale Milieuvraagstukken (CIM) en de Interdepartementale Waddenzee Commissie (IWC), ---; -1.853.2.07.58
    - Vragen van kamerlid Langedijk-de Jong inzake vertraging in de totstandkoming van het rapport van de Commissie-Verhoeve over toekomstige landschapsparken in Twente, ---; 07.517
    - Vragen van kamerlid Langedijk-de Jong naar aanleiding van een artikel in de NRC, getiteld "Twee ministeries vechten om been Planken Wambuis", over een meningsverschil tussen de ministeries van Cultuur, Recreatie en Maatschappelijk Werk en Landbouw en Visserij over het beheer van het landgoed Planken Wambuis, ---; 07.517
    - Vragen van kamerlid Lambers-Hacquebard inzake het wegvallen van de geldigheid van het autoverbod in de Algemene Politieverordening van Schiermonnikoog, ---
    - Vragen van kamerleden Bakker, Mik en Faber over het Lauwersmeergebied als nationaal park, ---
  - Het aangaan van zakelijke rechten met betrekking tot staatsnatuurmonumenten en andere natuurterreinen. 1945-, 91
    Bron: Rijksbegrotingen
    Product: Bijvoorbeeld erfpacht, opstal en erfdienstbaarheden.
    - Het aangaan van zakelijke rechten., 1964-1981; div. nrs
      - Friesland. 1965-1976, div. nrs
        - De Rottige Meenthe, gemeente Weststellingwerf, diverse zakelijke rechten, 1968-1973, 2494; -53.211.1; pak
          Met 9 tekeningen, aan te vragen onder de inv. nrs. 100432 - 100440.
        - Doniawerstal, Oeverlanden en eilanden Sneekermeer, vergunning voor een buisleiding, 1971, 2443; -1.853.211.1
        - Haulsterbossen, gemeenten Joure, Nijehaske en Langweer, diverse zakelijke rechten, 1965-1976, 2529; -1.853.211.1
          Met 3 tekeningen, aan te vragen onder de inv. nrs. 100473 - 100475.
      - Drenthe. 1967-1975, div. nrs
        - Brunstingerplassen, gemeente Beilen, vergunning voor het hebben en onderhouden van een rijwielpad, 1967, 2515; -1.851.2
        - Orvelterzand, gemeente Westerbork, vergunning voor een gastransportleiding, 1974-1975, 2446; -1.853.211.2
      - Gelderland. 1964-1978, div. nrs
        - Doddendaal, gemeente Ewijk, vergunning voor een gastransportleiding, ---; -1.853.211.1
        - Eendenkooi bij Herwijnen, gemeente Herwijnen, ---; -1.853.211.1
        - Komgrondenreservaat Tielerwaard, gemeente Waardenburg; diverse zakelijke rechten, ---; -1.853.211.1
      - Utrecht, verkrijging recht van opstal voor de totstandkoming van het reservaat Duizend Jarige Linde in de gemeente Rhenen, 1965-1968, 868; -53.211.1
      - Noord-Holland. 1965-1977, div. nrs
        - Hoge Berg, gemeente Texel, vergunning voor een transportleiding, 1970, 2489
        - Duinlust, gemeente Boemendaal, vergunningen voor het leggen van kabels, 1965-1971, 2502; -1.853.211.1
        - Eendenkooi Korverskooi, gemeente Texel, 1966-1977, 2527; -1.853.211.1
        - Eilandspolder, gemeente Graft, vergunningen voor kabels en leidingen, 1970-1973, 2505
          Met 9 tekeningen, aan te vragen onder de inv. nrs. 100449 - 100457.
        - Hoge Berg, gemeente Texel; diverse zakelijke rechten, 1971-1974, 2518; -1.853.211.1
        - Object Waterland, gemeente Broek in Waterland, diverse zakelijke rechten, 1968-1977, 2516; -1.853.211.1
          Met 9 tekeningen, aan te vragen onder de inv. nrs. 100458 - 100466.
      - Zuid-Holland, het Gorzenbosch, gemeente Heinenoord, diverse zakelijke rechten, 1965-1977, 2391; -1.853.211.1
        Met 2 tekeningen, aan te vragen onder de inv. nrs. 100407 - 100408.
      - Zeeland, Bloemdijken Zak van Zuid-Beveland, gemeente Nisse, diverse zakelijke rechten, 1965-1981, 2448; -1.853.211.1
        Met 2 tekeningen, aan te vragen onder de inv. nrs. 100422 - 100423.
      - Noord-Brabant. 1965-1973, div. nrs
        - De Kavelen, gemeente Best, vergunning voor de aanleg van een hoogspanningskabel, 1968, 316; -1853.211.1
        - De Kleine Aa, gemeente Someren, vergunning voor de aanleg van een hoogspanningskabel, 1968, 319; -1.853.211.1
        - De Opslag (bermgedeelte van het Wilhelminakanaal), gemeente Diessen, ingebruikgeving, 1965-1972, 2524; -1.853.211.1
          Met 3 tekeningen, aan te vragen onder de inv. nrs. 100468 - 100470.
        - Eerdse Bergen, gemeente Veghel, vergunning voor een aardgasleiding, 1970, 2520; -1.853.211.1
        - Linies van de Hout en van de Munnikenhof, gemeenten Oosterhout, Teteringen en Terheijden, vergunningen voor pijpleidingen en hoogspanningslijnen, 1966-1973, 2522; -1.853.211.1
          Met 1 tekening, aan te vragen onder inv. nr. 100467.
      - Limburg. 1965-1976, div. nrs
        - De Holtmühle, gemeente Belfeld, vergunningen voor een olietransportleiding en een pekeltransportleiding, 1968-1976, 2393
        - De Meijnweg, gemeenten Melick en Herkenbosch, vergunning voor een watertransportleiding, 1967-1974, 2398; -1.853.211.1
          Met 1 tekening, aan te vragen onder inv. nr. 100412.
        - Het Leudal, gemeente Haelen, vergunningen voor telefoonkabels en een watertransportleiding, 1970-1976, 2394; -1.853.211.1
          Met 1 tekening, aan te vragen onder inv. nr. 100409.
        - Ravensbos, gemeente Houthem, vergunning voor elektriciteitskabels, 1965-1974, 2506; -1.853.211.1
        - Savelsbos, gemeente Gronsveld, vergunningen voor waterleiding en riolering, 1965-1975, 2397; -1.853.211.1
          Met 2 tekeningen, aan te vragen onder de inv. nrs. 100410 - 100411.
        - Sint Pietersberg, gemeente Maastricht, overname in beheer, 1970-1971, 2395; -1.853.211.1
    - Haulsterbossen, gemeenten Joure, Nijehaske en Langweer, diverse zakelijke rechten., 1965-1976; 2529; -1.853.211.1
    - Hoge Berg, gemeente Texel, vergunning voor een transportleiding., 1970; 2489
    - Eendenkooi Korverskooi, gemeente Texel., 1966-1977; 2527; -1.853.211.1
    - De Holtmühle, gemeente Belfeld, vergunningen voor een olietransportleiding en een pekeltransportleiding., 1968-1976; 2393
  - Het opstellen van beheersplannen voor staatsnatuurmonumenten en andere natuurterreinen. 1945-, 93
    - Overleg inzake het concept-beheersplan Grevelingenbekken., 1979-1981; 2377; -1.777.81.07.76
  - Het opstellen, wijzigen en intrekken van (bijdragen)regelingen inzake de aanschaf, het instandhouden en het beheer van natuurterreinen. 1976-, 101
    Product: Beschikking natuurbijdragen (Stb. 1976, 256).
    Regeling effectgerichte maatregelen in natuurterreinen (Stcrt. 1989, 163).
    Regeling bijdragen particulier terreinbeherende natuurbeschermingsorganisaties (Stcrt. 1993, 137).
    - Overleg inzake de financiering van de aankoop en instandhouding van natuurgebieden van particuliere natuurbeschermingsorganisaties., 1965-1976; 2577; -1.853.211.2
    - Overleg inzake de totstandkoming van een nieuwe vorm van een subsidieregeling voor de aankoop, instandhouding en beheer van natuurterreinen., 1967-1974; 866; -1.853.211.2